【裁判字號】    94,易,1307
【裁判日期】    950227
【裁判案由】    竊盜
【裁判全文】
臺灣高雄地方法院刑事判決              94年度易字第1307號
公  訴  人  臺灣高雄地方法院檢察署檢察官
被      告  戊○○
上列被告因竊盜案件，經檢察官提起公訴（94年度偵字第16209號
），本院依簡式審判程序，判決如下：
    主  文
戊○○連續攜帶兇器竊盜，累犯，處有期徒刑捌月；扣案鋁片拾
參支，沒收之。
    事  實
一、戊○○前於民國91年間因竊盜案件，經本院以91年度訴字第
    1477號判處有期徒刑10月確定，於92年7 月21日執行完畢。
    惟戊○○未能警惕，復基於意圖為自己不法所有之概括犯意
    ，於附表所示之時間、地點，持客觀上對人之生命、身體具
    有危險性之15公分長螺絲起子1 支及自製尖銳鋁片，以撬開
    兒童娃娃機硬幣口之方式，竊取如附表所示被害人所有兒童
    娃娃機內之現金，得手後全部花用殆盡。嗣於94年7 月13日
    凌晨3 時50分許，戊○○在高雄市○○區○○路700 號前，
    持上開螺絲起子及尖銳鋁片欲破壞乙○○所有之兒童娃娃機
    硬幣口，著手竊取娃娃機內現金而尚未得手之際，即遭乙○○當場發現而報警查獲，上開螺絲起子因逃逸時遺失，另行
    竊所用之鋁片13支則遭查扣。
二、案經高雄市政府警察局左營分局報告臺灣高雄地方法院檢察
    署檢察官偵查起訴。
    理  由
一、本件被告戊○○所犯係死刑、無期徒刑或最輕本刑為3 年以
    上有期徒刑以外之罪，其於審理中就前揭被訴事實為有罪之
    陳述，經本院告知簡式審判程序之旨，並聽取其與公訴人之
    意見後，本院認無不得或不宜改依簡式審判程序進行之情形
    ，依刑事訴訟法第273 條之1 第1 項規定，裁定改依簡式審
    判程序審理。
二、上開犯罪事實，業據被告於本院審理時坦承不諱，核與證人
    即被害人丁○○、壬○○、丙○○、庚○○、甲○○、辛○○○、乙○○所陳兒童娃娃機內硬幣遭竊之情節相符，並有
    扣押筆錄、扣押物品目錄表各1 紙附卷及被告行竊所用之鋁
    片13支扣案可稽，足認被告自白確與事實相符。本件事證明
    確，被告上揭連續竊盜犯行，堪以認定，自應依法論科。
三、按刑法第321 條第1 項第3 款之攜帶兇器竊盜罪，係以行為
    人攜帶兇器竊盜為其加重條件，此所謂兇器，其種類並無限
    制，凡客觀上足對人之生命、身體、安全構成威脅，具有危
    險性之兇器均屬之，且祇須行竊時攜帶此種具有危險性之兇
    器為已足，並不以攜帶之初有行兇之意圖為必要，最高法院
    79年台上字第5253號判例可資參照。本件被告行竊使用之螺
    絲起子1 支足以撬開兒童娃娃機之硬幣口，長有15公分，業
    經被告供明在卷，顯為足以殺傷人生命、身體之器械，為具
    有危險性之兇器無訛。是核被告所為如附表編號1 至6 之犯
    行，係犯刑法第321 條第1 項第3 款之攜帶兇器竊盜罪。被
    告所為如附表編號7 之犯行，係犯同法第321 條第1 項之攜
    帶兇器竊盜未遂罪。被告上開7 次犯行，時間緊接，手法相
    同，均觸犯構成要件相同之罪名，顯係基於概括犯意反覆為
    之，為連續犯，依刑法第56條之規定應以連續攜帶兇器竊盜
    既遂一罪論，並加重其刑。又被告有如事實欄所載竊盜前科
    ，經本院判處有期徒刑10月確定，於92年7 月21日執行完畢
    ，有臺灣高等法院被告前案紀錄表在卷可查，其於有期徒刑
    執行完畢後5 年之內，再犯本件有期徒刑以上之罪，為累犯
    ，應依刑法第47條之規定，遞加重其刑。另被告所為如附表
    編號7 所示部分係已著手行竊而未遂，應依刑法第25條第1
    項之規定減輕其刑，並就該部分犯行先加重後減輕之。本院
    審酌被告正值青壯，卻不思以正當途徑獲取財物，乃多次攜
    帶兇器行竊他人財物，侵害民眾財產安全，擾亂社會安寧，
    本應嚴予責難；惟考量被告犯罪後雖曾否認多數犯行，但嗣
    後已坦白承認，而被告行竊所得不多，行竊手法對他人尚無
    積極侵害性，被害人丁○○、丙○○、庚○○、甲○○及辛○○○均表示不願提出告訴或追究被告責任等一切情狀，量
    處如主文所示之刑。扣案鋁片13支為被告行竊所用之工具，
    爰依刑法第38條第1 項第2 款之規定，宣告沒收。至被告行
    竊所用之螺絲起子1 支，雖為被告所有供其犯罪所用之物，
    然既已遺失而未扣案，爰不併予宣告沒收，附此敘明。
據上論斷，應依刑事訴訟法第第273 條之1 第1 項、第299 條第
1 項前段，刑法第56條、第321 條第1 項第3 款、第47條、第38
條第1 項第2 款，判決如主文。
本案經檢察官己○○到庭執行職務。
中    華    民    國    95    年     2    月    27    日
                  鳳山刑事第2 庭
                          審判長法  官  邱明弘
                                法  官  譚德周
                                法  官  李嘉益
以上正本證明與原本無異。
如不服本判決，應於收受送達後10日內向本院提出上訴書狀。
中    華    民    國    95    年     2    月    27    日
                                書記官  呂怜勳
附錄本案論罪科刑法條：
中華民國刑法第321條
犯竊盜罪而有左列情形之一者，處6 月以上、5 年以下有期徒刑
：
一  於夜間侵入住宅或有人居住之建築物、船艦或隱匿其內而犯
    之者。
二  毀越門扇、牆垣或其他安全設備而犯之者。
三  攜帶兇器而犯之者。
四  結夥三人以上而犯之者。
五  乘火災、水災或其他災害之際而犯之者。
六  在車站或埠頭而犯之者。
前項之未遂犯罰之。
附表：
  ┌──┬────┬─────┬─────────────┬────┬─────┐
  │編號│時間    │地點      │犯罪態樣                  │被害人  │損失金額  │
  │    │        │          │                          │        │（新臺幣）│
  ├──┼────┼─────┼─────────────┼────┼─────┤
  │1   │94年1月 │高雄市楠梓│以自製前端尖銳之鋁片為工具│陳聰敏  │約2百至3百│
  │    │間      │區○○○街│，翹開被害人擺放在門前之兒│        │元        │
  │    │        │121號前   │童娃娃機鎖，竊取其內之硬幣│        │          │
  │    │        │          │。                        │        │          │
  ├──┼────┼─────┼─────────────┼────┼─────┤
  │2   │94年3月 │高雄縣仁武│同上。                    │壬○○  │約70至80元│
  │    │間      │鄉○○街22│                          │        │          │
  │    │        │7號前     │                          │        │          │
  ├──┼────┼─────┼─────────────┼────┼─────┤
  │3   │94年5月 │高雄市左營│同上。                    │丙○○  │約2百至3百│
  │    │間      │區○○○路│                          │        │元        │
  │    │        │第二公有市│                          │        │          │
  │    │        │場內「麗晶│                          │        │          │
  │    │        │仕服飾店」│                          │        │          │
  │    │        │前        │                          │        │          │
  ├──┼────┼─────┼─────────────┼────┼─────┤
  │4   │94年5月 │高雄縣仁武│同上。                    │庚○○  │約1百至2百│
  │    │間      │鄉竹後村市│                          │        │元        │
  │    │        │場巷33號前│                          │        │          │
  ├──┼────┼─────┼─────────────┼────┼─────┤
  │5   │94年6月 │高雄市左營│同上。                    │甲○○  │約4百至5百│
  │    │間      │區○○○路│                          │        │元        │
  │    │        │264號前   │                          │        │          │
  ├──┼────┼─────┼─────────────┼────┼─────┤
  │6   │94年6月 │高雄市左營│同上。                    │辛○○○│約4百至5百│
  │    │間      │區○○街17│                          │        │元        │
  │    │        │號騎樓    │                          │        │          │
  ├──┼────┼─────┼─────────────┼────┼─────┤
  │7   │94年7月1│高雄市左營│同上。                    │乙○○  │未遂      │
  │    │3日3時50│區○○路70│                          │        │          │
  │    │分      │0號前     │                          │        │          │
  └──┴────┴─────┴─────────────┴────┴─────┘


司法院資訊處製作；財團法人民間司法改革基金會備份。
